【裁判字號】    98,聲,303
【裁判日期】    980930
【裁判案由】    停止執行
【裁判全文】
臺灣板橋地方法院民事裁定               98年度聲字第303號
聲  請  人  丙○○
            乙○○
                      以上2人共同送達代收人  黃炳飛律師
                      1
相  對  人  合作金庫資產管理股份有限公司
法定代理人  甲○○
上列當事人間聲請停止執行事件，本院裁定如下：
    主  文
聲請駁回。
聲請程序費用由聲請人負擔。
    理  由
一、本件聲請意旨略以：相對人由第三人合作金庫商業銀行股份
    有限公司受讓數筆與聲請人無關之債權，繼而聲請拍賣抵押
    物強制執行。聲請人已向執行處繳交新台幣（下同）221 萬
    3758元，惟本院執行處仍續行執行，其已提起98年度重訴字
    第322 號第三人異議之訴，該訴之被告為本件相對人，此與
    前案（本院95年度重訴字第360 號）確定判決之被告合作金
    庫商業銀行股份有限公司非同一人，又前案所認定之抵押權
    及債權範圍如附表一，而本案訴訟98年度重訴字第322 號係
    確認如附表二之債權是否存在，兩者債權範圍不同。爰依強
    制執行法第18條第2 項規定，聲請停止本院95年度執字第20
    912 號強制執行程序等語。
二、按有回復原狀之聲請，或提起再審或異議之訴，或對於和解
    為繼續審判之請求，或提起宣告調解無效之訴、撤銷調解之
    訴，或對於許可強制執行之裁定提起抗告時，法院因必要情
    形或依聲請定相當並確實之擔保，得為停止強制執行之裁定
    。強制執行法第18條第2 項固有明文，但是否有必要情形，
    應由法院職權審酌。
三、查本件聲請人主張已對相對人提起確認債權不存在等訴訟（
    本院98年度重訴字第322 號），固屬實在，然聲請人前於95
    年間即就此抵押債權是否存在之爭執提起訴訟，經本院95年
    度重訴字第360 號、台灣高等法院96年度重上字第194 號、
    最高法院97年度台上字第2400號裁判確認相對人於2879萬12
    44元範圍內之抵押債權存在，有歷審裁判書可稽。聲請人雖
    主張兩案當事人非同一人云云，然查本件相對人合作金庫資
    產管理股份有限公司業已承受合作金庫商業銀行股份有限公
    司關於本件爭執之債權及抵押權，故參照民事訴訟法第401
    條之規定，本件相對人既已繼受前案訴訟標的法律關係之權
    利義務，該前案判決對其亦有效力。次查，聲請意旨所謂附
    表一、附表二之債權明細表一情，然遍查全卷，未具聲請人
    提出該所指之附表一以供本院審酌，經通知聲請人行準備程
    序，其亦未到庭補正，自難究明前案判決與本案訴訟間兩者
    債權範圍如何不同。末查，聲請意旨所述已向執行處繳交22
    1 萬3758元云云，此未據聲請人提出繳款證據，況即便屬實
    ，核與執行債權額2924萬餘元相差甚大，難認有消滅或妨礙
    債權之事由。從而，本院認為依聲請人所提出之本案訴訟所
    述事實理由，並無停止執行之必要，聲請人之聲請，自難認
    為有理由，應予駁回。
中    華    民    國    98    年    9     月    30    日
                  民事第二庭    法  官  陳財旺
以上正本係照原本作成
如對本裁定抗告須於裁定送達後10日內向本院提出抗告狀，並應
繳納抗告費新台幣1,000元整。
中    華    民    國    98    年    9     月    30    日
                                書記官  孫國慧


司法院資訊處製作；財團法人民間司法改革基金會備份。
